【裁判字號】    99,易,1407
【裁判日期】    990831
【裁判案由】    詐欺
【裁判全文】
臺灣高雄地方法院刑事判決              99年度易字第1407號
公  訴  人  臺灣高雄地方法院檢察署檢察官
被      告  甲○○
上列被告因詐欺案件，經檢察官提起公訴（99年度偵字第12667
號），本院合議庭裁定由受命法官獨任進行簡式審判程序，判決
如下：
    主  文
甲○○幫助犯詐欺取財罪，累犯，處有期徒刑月，如易科罰金
，以新臺幣壹仟元折算壹日。
    事  實
一、甲○○前於民國90年間，因偽造文書、逃亡、強盜等案件，
    經法院各判處有期徒刑6 月、4 月、6 月、6 年4 月確定，
    嗣經定應執行有期徒刑7 年2 月確定，於96年4 月25日縮短
    刑期假釋出監，嗣於同年11月24日保護管束期滿未經撤銷，
    視為已執行完畢，猶不知悔改，明知將金融帳戶提供他人使
    用，可能幫助他人遂行詐欺取財之犯罪目的，竟仍基於幫助
    他人詐欺取財之不確定故意，於98年5 月底某日，將其當時
    同居女友丙○○（另經臺灣高雄地方法院檢察署檢察官為緩
    起訴處分）所有之臺灣中小企業銀行東高雄分行帳號000000
    0000號（下稱丙○○中小企銀帳戶）、彰化商業銀行高雄分
    行帳號00000000000000號帳戶（下稱丙○○彰銀帳戶）之提
    款卡及密碼，在高雄縣鳳山市○○路85度C 門市，交予姓名
    年籍不詳之成年男子，而容任他人使用上開帳戶遂行詐騙。
    嗣與該不詳姓名年籍之成年男子有共同詐欺取財犯意聯絡之
    詐騙集團成員取得上開2 本帳戶之提款卡、密碼後，先後於
    98年5 月30日至同年6 月1 日間，在雅虎奇摩拍賣網站上，
    刊登販售如附表所示物品之訊息，適有附表所示之被害人上
    網瀏覽前開網站後陷於錯誤，分於附表所示之轉帳時間，轉
    帳如附表所示之金額至上開丙○○中小企銀帳戶及彰銀帳戶
    內，旋遭詐騙集團成員提領一空。嗣因各被害人始終未收得
    物品，乃報警處理，始悉受騙。
二、案經臺灣高雄地方法院檢察署檢察官自動檢舉偵查起訴。
    理  由
一、本件被告甲○○所犯為死刑、無期徒刑或最輕本刑為3 年以
    上有期徒刑以外之罪，其於準備程序中就被訴事實為有罪之
    陳述，經法官告知簡式審判程序之旨，並聽取公訴人及被告
    之意見後，依刑事訴訟法第273 條之1 第1 項規定，裁定由
    受命法官獨任進行簡式審判程序。
二、上開犯罪事實，業據被告於本院審理時坦承不諱，核與證人
    即被害人乙○○、戊○○、丁○○於警詢時之證述、證人即
    另案被告丙○○於警詢、偵查中之證述相符，復有上開丙○○中小企銀帳戶、彰銀帳戶之開戶基本資料、交易明細表、
    被害人乙○○、戊○○提供之自動櫃員機交易明細表、被害
    人丁○○提出之合作金庫銀行eATM交易通知網頁在卷足憑，
    足認被告前揭自自核與事實相符，從而，本件事證明確，被
    告上開犯行，堪以認定。
三、按刑法上之幫助犯，係對於犯罪與正犯有共同之認識，而以
    幫助之意思，對於正犯資以助力，而未參與實施犯罪之行為
    者而言（最高法院75年度台上字第1509號、84年度台上字第
    5998號、88年度台上字第1270號判決參照），本件被告將上
    開丙○○所有之中小企銀帳戶、彰銀帳戶之提款卡、密碼提
    供詐欺集團詐騙他人財物，顯係基於幫助他人詐欺之犯意，
    且所為提供帳戶予他人之行為，亦屬該罪構成要件以外之行
    為，是核其所為，係犯刑法第30第1 項前段、第339 條第1
    項之幫助詐欺取財罪。又被告既未實際參與詐欺犯罪，其所
    犯情節較正犯輕微，爰依刑法第30條第2 項之規定，減輕其
    刑。又被告係以1 行為交付丙○○所有之2 個帳戶，並使不
    詳之詐欺集團成年成員，得分別詐騙被害人乙○○、戊○○
    、丁○○之財物，顯係以一行為觸犯數個詐欺取財罪名，為
    同種想像競合犯，從同一重之幫助詐欺取財罪論處。另被告
    前因偽造文書、逃亡、強盜等案件，經法院各判處有期徒刑
    6 月、4 月、6 月、6 年4 月確定，嗣經定應執行有期徒刑
    7 年2 月確定，於96年4 月25日縮短刑期假釋出監，嗣於同
    年11月24日保護管束期滿未經撤銷，視為已執行完畢等情，
    有臺灣高等法院被告前案紀錄表1 份附卷可稽，其於前開有
    期徒刑執行完畢後5 年內，故意再犯本件有期徒刑以上之罪
    ，為累犯，應依刑法第47條第1 項之規定加重其刑，並先加
    而後減之。爰審酌被告任意將上開丙○○2 個帳戶資料提供
    他人使用，不顧該帳戶可能遭他人用以作為犯罪工具，逃避
    犯罪之查緝，嚴重破壞社會治安及有礙金融秩序，助長犯罪
    歪風，並增加追緝犯罪及被害人尋求救濟之困難，所為實有
    可議；惟念及其犯後坦承犯行，態度尚可，且非實際從事詐
    騙之人，惡性較輕，及其動機、手段、迄今仍未與被害人達
    成和解、或提出任何證據證明已賠償被害人之損失等一切情
    狀，量處如主文所示之刑，並考量其學歷、犯罪情狀，諭知
    以1,000 元折算1 日之易科罰金折算標準，以示懲儆。另公
    訴檢察官雖當庭請求量處被告有期徒刑6 月，然本院審酌上
    述情況，認被告量處如主文所示之刑，較為適當，附此敘明
    。
據上論斷，應依刑事訴訟法第273 條之1 第1 項、第284 條之1
、第299 條第1 項前段，刑法第30條、第339 條第1 項、第55條
、第47條第1 項、第41條第1 項前段，刑法施行法第1 條之1 ，
判決如主文。
本案經檢察官余彬誠到庭執行職務。
中    華    民    國    99    年    8    月    31     日
                  刑事第十五庭  法  官   王俊彥
如不服本判決應於收受判決後10日內向本院提出上訴書狀，並應
敘述具體理由。其未敘述上訴理由者，應於上訴期間屆滿後20日
內向本院補提理由書(均須按他造當事人之人數附繕本)「切勿逕
送上級法院」。
以上正本證明與原本無異。
中    華    民    國    99    年    8     月    31    日
                                書記官    黃園芳
┌─────────────────────────────────┐
│附表：（單位：新臺幣）                                            │
├──┬───┬───────┬──────┬────┬──────┤
│編號│被害人│詐  騙  手  法│轉 帳 時 間 │轉帳金額│轉 入 帳 戶 │
├──┼───┼───────┼──────┼────┼──────┤
│ 1  │乙○○│在雅虎奇摩拍賣│98年5 月31日│9,100 元│丙○○中小企│
│    │      │網站刊登販售「│下午1 時43分│        │銀帳戶      │
│    │      │wacom intuos4 │許          │        │            │
│    │      │（6*9）數位繪 │            │        │            │
│    │      │圖板一組」，惟│            │        │            │
│    │      │實際並未出貨。│            │        │            │
├──┼───┼───────┼──────┼────┼──────┤
│ 2  │戊○○│在雅虎奇摩拍賣│98年6 月1 日│9,000 元│丙○○彰銀帳│
│    │      │網站刊登販售「│晚上8 時56分│        │戶          │
│    │      │Panasonic     │許          │        │            │
│    │      │Lumix DMC-LX3 │            │        │            │
│    │      │數位相機」，惟│            │        │            │
│    │      │實際並未出貨。│            │        │            │
├──┼───┼───────┼──────┼────┼──────┤
│ 3  │丁○○│在雅虎奇摩拍賣│98年6 月1 日│10,500元│丙○○彰銀帳│
│    │      │網站刊登販售「│下午2 時43分│        │戶          │
│    │      │DAHON 折疊車」│許          │        │            │
│    │      │」，惟實際並未│            │        │            │
│    │      │出貨。        │            │        │            │
└──┴───┴───────┴──────┴────┴──────┘
附錄本案論罪法條：
中華民國刑法第339 條
（普通詐欺罪）
意圖為自己或第三人不法之所有，以詐術使人將本人或第三人之
物交付者，處5 年以下有期徒刑、拘役或科或併科1 千元以下罰
金。
以前項方法得財產上不法之利益或使第三人得之者，亦同。
前二項之未遂犯罰之。

司法院資訊處製作；財團法人民間司法改革基金會備份。
